臺灣板橋地方法院刑事判決　　　　　　　　　　　　　九十年度易字第三九六二號
　　公　訴　人　臺灣板橋地方法院檢察署檢察官
　　被　　　告　乙○○
右列被告因竊盜案件，經檢察官提起公訴（九十年度偵字第一八二四九號），本院判
決如左：
    主  文
乙○○共同攜帶兇器、毀壞安全設備竊盜，累犯，處有期徒刑捌月。老虎鉗、螺絲起
子、油壓剪各壹支，均沒收。
    事  實
一、乙○○前於民國八十六年間因犯竊盜罪，於八十六年十二月二十九日經臺灣台北
    地方法院以八十六年度易字六二四七號判處有期徒刑五月，八十七年二月二日確
    定，嗣於八十九年二月二十九日執行完畢。猶不知悔改，於九十年十月二十五日
    十三時二十分許與真實姓名不詳綽號「阿明」之成年男子，共同基於意圖為自己
    不法所有之犯意聯絡，攜帶「阿明」所有客觀上可供兇器使用、對人之身體生命
    易生危險之行竊工具老虎鉗、螺絲起子及油壓剪各一支，自台北縣板橋市○○路
    ○段五五三巷三號一樓公寓大門進入，再下至地下一樓由甲○○以鐵柵圈圍之倉
    庫，由「阿明」持前開工具，先剪斷在倉庫鐵柵門上附加之鎖，開啟鐵柵門進入
    倉庫內，以徒手方式，將甲○○所有、放置於倉庫內之「７Ｄ同軸電纜線二百米
    」、「２０、ＧＩＧＡ８蕊電腦線六十米」搬至一樓樓梯處，綽號「阿明」者另
    拿取倉庫內之「直流斷電器三個」，均得手後，「阿明」則持甫竊得之「直流斷
    電器三個」及行竊用之工具油壓剪一支先行離去，欲騎乘停放附近之機車，再返
    回現場搭載乙○○及其餘竊得之物品，惟為附近鄰居發現並與乙○○發生爭吵，
    甲○○聞訊發現上情而報警前來處理，並扣得「阿明」所有之老虎鉗及螺絲起子
    各一把。
二、案經告訴人甲○○訴由台北縣警察局海山分局報請臺灣板橋地方法院檢察署檢察
    官偵查起訴。
    理  由
一、訊據被告乙○○固坦承伊與綽號「阿明」者，攜帶前開「阿明」所有之行竊工具
    ，於前揭時地竊取被害人甲○○置放於地下一樓鐵柵圈圍之倉庫內之電纜線、電
    腦線等情不諱，惟另辯稱：被害人另遭竊之「直流斷電器三個」伊不知道云云。
    惟查，被害人除「７Ｄ同軸電纜線二百米」、「２０、ＧＩＧＡ８蕊電腦線六十
    米」已經遭被告乙○○、「阿明」搬至一樓樓梯處外，另有體積較小之「直流斷
    電器三個」亦遭竊取等情，業據被害人甲○○於警訊及偵審中指訴綦詳，並有贓
    物認領保管單一紙、照片四張在卷及老虎鉗及螺絲起子各一把扣案足資佐證；再
    參酌被告於本院審理中供稱：伊與「阿明」者，原本準備以「阿明」之機車載運
    贓物，及當時「阿明」先攜帶油壓剪一支離開，伊仍留現場等情（見本院九十一
    年三月二十日審判筆錄），足見綽號「阿明」者，係先將工具油壓剪及竊得之體
    積甚小支「直流斷電器三個」先攜離現場，欲再騎乘機車返回現場搭載被告及其
    他電纜線、電腦線時，因發覺已被人發現，而自行逃離現場甚明；被告前開所辯
    ，顯係圖卸之詞，不足採信。本件事證明確，被告之犯行，堪以認定，應依法論
    科。
二、查老虎鉗、螺絲起子及油壓剪各一支可供作兇器使用，對人之身體生命易生危險
    ，客觀上具有危險性，被告乙○○、「阿明」於前開時地持以破壞加掛附加於鐵
    柵上具有防閑功能之鎖後進入行竊之所為，係犯刑法第三百二十一條第一項第二
    款、第三款之攜帶兇器、毀壞安全設備之加重竊盜罪。又被告與「阿明」者，已
    將「７Ｄ同軸電纜線二百米」、「２０、ＧＩＧＡ８蕊電腦線六十米」自地下之
    樓搬至一樓樓梯處，且「阿明」者復將「直流斷電器三個」先攜離現場，業見前
    述，顯均已置於實力支配之下，而達於既遂之程度，公訴人認被告之行為尚屬未
    遂階段乙節，應有未洽，特此敘明。被告與綽號「阿明」之成年男子間，互有犯
    意聯絡及行為分擔，皆為共同正犯。被告有如事實欄所載之論罪科刑執行情形，
    有台灣高等法院檢察署刑案紀錄簡覆表及台灣高等法院被告全國前案紀錄表在卷
    可憑，其於有期徒刑執行完畢後五年內，再犯有期徒刑以上之本罪，為累犯，依
    法加重其刑。爰審酌被告乙○○犯罪之動機、目的、手段、所生危害及犯罪後坦
    承之態度等一切情狀，量處如主文所示之刑，以示懲儆。
三、至扣案之老虎鉗、螺絲起各一支，及未扣案然無證據足證業已滅失之油壓剪一支
    ，均為綽號「阿明」者所有，且係供被告與「阿明」共犯前開竊盜罪所用之物，
    業據被告供明在卷，均應依刑法第三十八條第一項第二款之規定宣告沒收。
據上論斷，應依刑事訴訟法第二百九十九條第一項前段，刑法第二十八條、第三百二
十一條第一項第二款第三款、第四十七條、第三十八條第一項第二款，判決如主文。
本案經檢察官林建中到庭執行職務。
中      華      民      國      九十一      年    三      月   二十九   日
                                      臺灣板橋地方法院刑事第四庭
                                          法  官  劉  大  衛
右正本證明與原本無異。
如不服本判決，應於判決送達後十日內向本院提出上訴狀
                                          書記官  蕭  興  南
中      華      民      國      九十一      年      四    月    八      日
附錄本案論罪科刑法條全文
刑法第三百二十一條
犯竊盜罪而有左列情形之一者，處六月以上五年以下有期徒刑：
一、於夜間侵入住宅或有人居住之建築物、船艦或隱匿其內而犯之者。
二、毀越門扇、牆垣或其他安全設備而犯之者。
三、攜帶兇器而犯之者。
四、結夥三人以上而犯之者。
五、乘火災、水災或其他災害之際而犯之者。
六、在車站或埠頭而犯之者。
前項之未遂犯罰之。
